【裁判字號】    98,易,357
【裁判日期】    980327
【裁判案由】    違反著作權法
【裁判全文】
臺灣臺北地方法院刑事判決               98年度易字第357號
公  訴  人  臺灣臺北地方法院檢察署檢察官
被      告  甲○○
                      號4樓
上列被告因違反著作權法案件，經檢察官提起公訴（98年度偵字
第1509號），因被告於準備程序進行中，就被訴事實為有罪之陳
述，經本院告知簡式審判程序意旨，並聽取公訴人及被告之意見
後，本院裁定依簡式審判程序審理，判決如下：
    主  文
甲○○共同明知係侵害著作財產權之光碟重製物而散布，處有期
徒刑陸月，如易科罰金，以新臺幣壹仟元折算壹日，緩刑貳年。
扣案之「真三國無雙5」盜版遊戲光碟單片拾參片、雙片拾捌片
共參拾壹片均沒收。
    事  實
一、甲○○於民國97年11月底，明知真實姓名年籍不詳之成年男
    子至其受僱位於臺北市中正區○○○路○段6號地下室2樓
    B2-32「紅橘子資訊社」店內所交付寄賣之「真三國無雙5」
    遊戲光碟，係未經著作財產權人臺灣光榮綜合資訊股份有限
    公司（下稱光榮公司）之授權或同意而擅自重製於光碟內之
    侵害著作財產權之重製物，且上開光碟上所使用如附件所示
    之「koei」商標圖樣，係光榮公司向我國經濟部智慧財產局
    申請註冊取得商標權，指定使用於如附件所示之商品，現仍
    在專用期間內（商標註冊證號、商標專用期限、指定使用商
    品名稱均詳如附件所示），未經商標權人同意，不得於同一
    商品，使用相同之商標圖樣，上開光碟亦係未經商標專用權
    人之授權或同意，而於同一商品，使用相同如附件所示註冊
    商標之仿冒商品。竟與該名男子共同基於散布侵害他人著作
    財產權之重製光碟及販賣仿冒商標光碟以營利之犯意聯絡，
    自97年11月底起，在上開店內，以每片盜版遊戲光碟新臺幣
    （下同）200元之價格代售交付散布予不特定之顧客，其每
    片並可牟利50元，而侵害光榮公司之著作財產權及商標權。
    嗣於97年12月18日下午2時30分許，為警在上址執行搜索查
    獲，並扣得前揭侵害光榮公司之「真三國無雙5」盜版遊戲
    光碟單片13片及雙片18片。
二、案經光榮公司告訴及臺北縣政府警察局板橋分局報告臺灣臺
    北地方法院檢察署檢察官偵查起訴。
    理  由
一、上開事實，業據被告甲○○於本院審理時坦承不諱（見本院
    卷98年3月10日準備程序筆錄、審判筆錄），核與告訴人光
    榮公司之代理人乙○○於警詢、偵查時指訴之情節相符，並
    有經濟部智慧財產局商標資料檢索服務1紙、告訴代理人乙
    ○○於97年12月18日所出具之鑑識報告書1紙（見偵卷第28
    頁）、現場照片（見偵卷第29至33頁）、中華民國商標註冊
    證（見偵卷第19至21頁）在卷可稽，復有扣案盜版遊戲光碟
    單片13片、雙片18片可資佐證，是被告前開出於任意性之自
    白與事實相符，得採為認定事實之證據。本件事證明確，被
    告犯行已堪認定，應依法論科。
二、核被告所為係犯著作權法第91條之1第3項、第2項之明知係
    侵害著作財產權之光碟重製物而散布罪、商標法第82條販賣
    仿冒商標商品罪。其意圖散布而持有明知係侵害著作財產權
    之光碟重製物之低度行為，應為散布之高度行為所吸收，不
    另論罪。被告與前揭不詳姓名之成年男子間，有犯意聯絡及
    行為分擔，為共同正犯。又被告以一行為觸犯上開二罪名，
    為想像競合犯，依刑法第55條規定從較重之著作權法第91條
    之1第3項、第2項明知係侵害著作財產權之光碟重製物而散
    布罪。再按刑事法若干犯罪行為態樣，本質上原具有反覆、
    延續實行之特徵，立法時既予特別歸類，定為犯罪構成要件
    之行為要素，則行為人基於單一之犯意，在密切接近之一定
    時、地持續實行之複次行為，倘依社會通念，於客觀上認為
    符合一個反覆、延續性之行為觀念者，於刑法評價上，即應
    僅成立一罪，俾免有重複評價、刑度超過罪責與不法內涵之
    疑慮；學理上所稱「集合犯」之職業性、營業性或收集性等
    具有重複特質之犯罪均屬之，例如經營、從事業務、收集、
    販賣、製造、散布等行為概念者是，是被告販賣非法重製暨
    仿冒商標之遊戲光碟的營業性行為，係在密集期間內以相同
    之方式持續進行，未曾間斷，是此販賣非法重製暨仿冒商標
    遊戲光碟之犯行，即具有反覆、延續實行之特徵，從而在行
    為概念上，縱有多次販賣之舉措，仍應評價認係包括一罪之
    集合犯。爰審酌被告為貪圖小利，販賣仿冒商標商品及侵害
    他人之著作財產權之重製光碟，破壞我國保護智慧財產權之
    形象，影響商標權及著作財產權人之商譽及收益，惟被告販
    賣盜版仿冒商標商品之時間不長，且扣案之光碟數量非距，
    被告犯後復坦承犯行、表示悔意，態度良好，並與告訴人達
    成和解，有賠償和解契約書在卷可憑（見偵卷第57頁），且
    無前科，有臺灣高等法院被告前案紀錄表附卷可稽，係屬初
    犯，暨其生活狀況及智識程度等一切情狀，量處如主文所示
    之刑，並諭知易科罰金之折算標準。又被告未曾因故意犯罪
    受有期徒刑以上刑之宣告，有上開被告前案紀錄表可憑，其
    因一時失慮致罹刑典，犯罪後已坦承犯行，深具悔意，且已
    與告訴人成立和解，業如前述，綜合上情，本院認被告經此
    教訓，當知警惕而無再犯之虞，所宣告之刑以暫不執行為適
    當，爰依刑法第74條第1項第1款之規定，併予宣告緩刑2年
    ，以啟自新。至扣案之盜版遊戲光碟單片13片、雙片18片，
    共31片，係被告供本件犯罪所用之物，業據被告供承在卷，
    不問屬於犯人與否，應依著作權法第98條規定，宣告沒收。
據上論斷，應依刑事訴訟法第273條之1第1項、第299條第1項前
段，著作權法第91條之1第3項、第2項、第98條，商標法第82條
，刑法第11條前段、第28條、第55條、第41條第1項前段、第74
條第1項第1款，判決如主文。
本案經檢察官林冠佑到庭執行職務
中    華    民    國    98    年    3    月    27     日
                  刑事第五庭    法  官  李宜娟
上正本證明與原本無異。
如不服本判決應於收受送達後10日內向本院提出上訴書狀，並應
敘述具體理由；其未敘述上訴理由者，應於上訴期間屆滿後20日
內向本院補提理由書（均須按他造當事人之人數附繕本）「切勿
逕送上級法院」。告訴人或被害人如對於本判決不服者，應具備
理由請求檢察官上訴，其上訴期間之計算係以檢察官收受判決正
本之日期為準。
                                書記官  張華瓊
中    華    民    國    98    年    3     月    30    日
附錄本案論罪科刑法條全文：
著作權法第91條之1
擅自以移轉所有權之方法散布著作原件或其重製物而侵害他人之
著作財產權者，處三年以下有期徒刑、拘役，或科或併科新臺幣
五十萬元以下罰金。
明知係侵害著作財產權之重製物而散布或意圖散布而公開陳列或
持有者，處三年以下有期徒刑，得併科新臺幣七萬元以上七十五
萬元以下罰金。
犯前項之罪，其重製物為光碟者，處六月以上三年以下有期徒刑
，得併科新臺幣二十萬元以上二百萬元以下罰金。但違反第八十
七條第四款規定輸入之光碟，不在此限。
犯前二項之罪，經供出其物品來源，因而破獲者，得減輕其刑。
商標法第82條
明知為前條商品而販賣、意圖販賣而陳列、輸出或輸入者，處一
年以下有期徒刑、拘役或科或併科新臺幣五萬元以下罰金。


司法院資訊處製作；財團法人民間司法改革基金會備份。
